臺灣臺中地方法院刑事判決　　　　　　　　　　　　　九十年度訴緝字第五一二號
　　公　訴　人　臺灣臺中地方法院檢察署檢察官
　　被　　　告　甲○○
　　指定辯護人　本院公設辯護人　丙○○
右列被告因毒品危害防制條例案件，經檢察官提起公訴（八十九年度偵字第一六五０
一號），本院判決如左：
    主  文
甲○○共同連續販賣第一級毒品，處有期徒刑玖年。
扣案之海洛因壹包（驗餘淨重零點捌陸公克），沒收銷燬之；又販賣第一級毒品所用
之行動電話（電話號碼0000000000號）壹支及販賣毒品所得之財物新台幣
肆仟元，均沒收之，如全部或一部不能沒收時，追徵其價額或以其財產抵償之。
    事  實
一、甲○○於民國八十二年間曾犯妨害兵役條例罪，經本院判處有期徒刑七月，緩刑
    二年，於八十三年十月十四日判決確定，猶不知悔改。其與綽號「仔仔」之不詳
    真實姓名成年女子，共同基於販賣第一級毒品海洛因營利之概括犯意聯絡及行為
    分擔，甲○○持其所有之0000000000號行動電話，「仔仔」持用00
    00000000號行動電話作為販賣毒品時之聯絡工具，分擔與施用毒品者聯
    絡訂購事宜、送交毒品、收取販賣毒品價款等工作。以此分工方式完成交易。其
    自八十九年九月初起至八十九年九月十六日止，計販賣海洛因予乙○○（綽號「
    小萍」）四次，每次交易海洛因之價格均係新台幣（下同）一千元，其四次交易
    時間分別八十九年九月五日下午五時許、八十九年九月七日下午七時許、八十九
    年九月十日下午二時許及八十九年九月十六日晚上九時許，交貨地點均在台中市
    ○○路宜寧中學附近之麥當勞前，有時係由乙○○以其00000000000
    號行動電話聯絡「仔仔」之0000000000號行動電話，再由仔仔撥打甲
    ○○之0000000000號行動電話確定交易地點；乙○○亦曾直接撥打甲
    ○○0000000000號行動電話聯絡交易事項。嗣於八十九年十月六日下
    午五時許，乙○○（現在強制戒治中）在台中市○○路四四三之一號東園旅館三
    ０六室租住處，為警臨檢查獲，當場扣得其持有之海洛因三包（毛重各約五點五
    公克、一公克及０點五公克，驗後淨重合計五點九二公克）及安非他命一包（毛
    重約二點二公克）等，郭女並供出其向「仔仔」、甲○○購買海洛因之方式。於
    同日晚上八時許，乙○○在台中市警察局第二分局文正派出所製作筆錄完畢，警
    方要求其配合查緝，乙○○乃於十月六日晚上八時六分三十二秒，以其所有之0
    000000000號行動電話發話給「仔仔」之0000000000號行動
    電話，向「仔仔」佯稱要購買一包海洛因並表示其人現在東園旅館內，「仔仔」
    因故未能親自前往交易，乃通知甲○○前往交易。甲○○旋於同日晚上八時十一
    分十四秒以其所有0000000000號行動電話發話給乙○○000000
    0000號之行動電話，確認交易數量、交貨地點後，即將郭女訂購之海洛因一
    包（毛重約一點一公克，驗餘淨重０點八六公克）以膠帶黏貼於自己肚皮上，以
    防範警察臨檢搜查，隨即騎機車赴東園旅館交貨，甲○○抵達該旅館時，又於八
    時二十八分五十六秒再以其上開行動電話發話給乙○○之上開行動電話，而為埋
    伏之警察在東園旅館前當場逮獲，並自其肚皮上查扣上開海洛因一包。其後，乙
    ○○再於九時五分十五秒及九時十一分四十三秒，兩度發話與00000000
    00號行動電話，欲釣出「仔仔」其人，惟「仔仔」並未上鉤。
二、案經台中市警察局第二分局報請臺灣臺中地方法院檢察署檢察官偵查起訴。
    理  由
一、右揭事實，業據被告甲○○於警訊時坦承不諱，核與證人乙○○於警訊時證述情
    節完全相符，又證人乙○○持有之白色粉末三包及被告持有之白色粉末一包，經
    送請法務部調查局鑑驗結果，證實確係毒品海洛因無訛，此有該調查局八十九年
    十月二十七日第（８９）陸（一）字第８９１７９８２５號及八十九年十月二十
    六日（８９）陸（一）字第８９１７９７９４號鑑定通知書二紙附卷可稽，且其
    驗餘淨重分別為共計五．九二公克及０．八六公克。而證人乙○○被捕後，供出
    販毒者並打電話訂購毒品釣出販毒者之經過，亦有事實欄所示之三支行動電話之
    通話紀綠在卷足憑。以上足證被告甲○○在警訊時之自白，應與事實相符。至被
    告嗣於偵審時雖翻異前詞否認販賣毒品之事，辯稱：八十九年十月六日晚上，伊
    是臨時起意去東園旅館找乙○○，伊習慣將毒品貼在身上，以便毒癮發作可以就
    近找加油站廁所施用，伊是今年七月交到不好的朋友林正豪才開始施用海洛因，
    是以針筒注射施用的，伊是向「小陳」買海洛因云云；然證人乙○○於九十年十
    一月八日本院審理時在被訊問到：「你住在東園旅館，有何人知道，仔仔與甲○
    ○是否知道？」，其供稱：「沒有人知道（其在東園旅館），仔仔與甲○○也不
    知道。」，又被問到「被告（甲○○）既不知你住在東園旅館，為何他會到東園
    旅館找你？」郭又證稱：「是我打電話給仔仔說要向她買毒品，並告訴她我住在
    東園旅館，之後李偉氏才帶毒品過來」等語，且證人乙○○於九十一年一月二十
    三日最後一次到本院作證時，又再度證稱：警訊筆錄實在，伊在八十九年十月六
    日在警察局所陳述比較正確等語。從而被告嗣雖翻異前詞而空言辯解，尚不足採
    信。此外，復有被告持有之海洛因一包（驗餘淨重０．八六公克）及被告販賣第
    一級毒品所用之行動電話（電話號碼0000000000號）一支扣案足資佐
    證。綜上所述，被告販賣毒品海洛因之事證至為明確，其犯行堪以認定。
二、按海洛因係屬毒品危害防制條例第二條第二項第一款規定之第一級毒品。又如行
    為人本有販毒之故意，且依約攜帶毒品前往交付，即已著手實施販毒之行為，縱
    買受者原無買受毒品之意思，其虛與之買賣毒品，而意在協助警察辦案，以求人
    贓俱獲，故形式上出賣人與買受人已互為交付毒品地點及議定價金完成，但因警
    察埋伏在側，伺機逮捕，事實上其二人不能真正完成買賣毒品之行為，然因出賣
    人既本有販毒之故意，仍應論以販賣毒品未遂罪（最高法院八十五年第四次刑事
    庭會議記錄參照）。查本件查獲當日即八十九年十月六日晚上八時二十八分許，
    被告持第一級毒品海洛因一包至約定交易地點「東園旅館」欲交付予事先議定買
    賣條件之購買人乙○○，雖尚未及交付毒品海洛因及收取價款即為警查獲，被告
    此部分販賣行為乃屬未遂階段合先敘明。查被告甲○○自八十九年九月五日、七
    日、十日及十六日販賣第一級毒品海洛因之行為，係犯毒品危害防制條例第四條
    第一項之販賣第一級毒品既遂罪；另八十九年十月六日所為犯行，則係犯同條例
    第四條第五項、第一項之販賣第一級毒品未遂罪。被告就前開犯行，與綽號「仔
    仔」之成年女子，彼此間有犯意聯絡及行為分擔，俱為共同正犯。其販賣前持有
    海洛因行為，為販賣之高度行為所吸收，不另論罪。被告先後四次販賣第一級毒
    品既遂及一次販賣第一級毒品未遂犯行，時間緊接，所犯為構成要件相同之罪，
    顯係基於概括犯意反覆為之，應依連續犯之規定以販賣第一級毒品既遂罪論處，
    然因該罪法定刑為死刑或無期徒刑，故依刑法第六十四條第一項及第六十五條第
    一項之規定不得再為加重。至被告販賣海洛因，所為固屬不是，然其販賣毒品所
    得僅有四千元（四次既遂，每次一千元），其販賣對象僅一人，且非販毒之大中
    盤商，致生危害尚非至鉅，倘處以法定本刑之最低度刑即無期徒刑，猶嫌過重，
    本院衡其犯罪情狀，尚堪憫恕，爰依刑法第五十九條規定，酌量減輕其刑。本院
    審酌被告之素行，販賣之海洛因足以導致施用者產生精神障礙、性格異常之身心
    傷害，戕害國人身體健康，且有危害社會安全之虞，惡性非輕，惟姑念其因一時
    貪慾致罹刑章，暨販賣之次數、數量、所得利益、犯後態度等一切情狀，量處如
    主文所示之刑。另公訴人於公訴意旨指稱：被告甲○○及「仔仔」均係屬綽號「
    小陳」之不詳真實姓名男子所主持販毒集團之成員，被告及「仔仔」共同連續成
    毒品交付四十次，每次交易金額為一千至六千元不等等情，惟查，被告於本院審
    理時已堅決否認有「小陳」其人，且縱觀全卷亦未有「小陳」其人之資料，證人
    乙○○亦證稱不知有「小陳」其人，雖被告於警訊時曾陳稱有「小陳」者及有為
    「小陳」完成交易四十次，每次一千至六千元不等之語，然卻未有任何事證可資
    證明，是就被告被訴此部分犯行其犯罪尚不足以證明，原應為無罪之諭知，然因
    公訴人認此部分犯行與被告前開有罪部分犯行，有連續犯之裁判上一罪之關係，
    爰不另為無罪之諭知，併予敘明。
三、至扣案海洛因一小包（驗餘淨重０．八六公克），為毒品，應依毒品危害防制條
    例第十八條第一項前段沒收銷燬之；又被告所有供販賣第一級毒品所用之行動電
    話（電話號碼0000000000號）一支及販賣毒品所得之財物新台幣四千
    元，應依同條例第十九條第一項規定宣告沒收，如全部或一部不能沒收時，追徵
    其價額或以其財產抵償之。
據上論斷，應依刑事訴訟法第二百九十九條第一項前段，毒品危害防制條例第四條第
一項、第十八條第一項前段、第十九條第一項，刑法第十一條前段、第二十八條、第
五十六條、第五十九條，判決如主文。
本案經檢察官楊萬益到庭執行職務。
中      華      民      國    九十一    年     六     月     二十六     日
                                        臺灣臺中地方法院刑事第七庭
                                            法  官  曾  佩  琦
右正本證明與原本無異。
如不服本判決，應於判決送達後十日內向本院提出上訴狀，上訴於臺灣高等法院臺中
分院( 須附繕本 )。
                                            書記官
中      華      民      國    九十一    年     六     月     二十八     日
附錄本判決論罪科刑之法條：
毒品危害防制條例第四條第一項：
製造、運輸、販賣第一級毒品者，處死刑或無期徒刑，得併科新台幣一千萬元以下罰
金。
